【裁判字號】    99,易,50
【裁判日期】    990202
【裁判案由】    妨害自由
【裁判全文】
臺灣臺中地方法院刑事判決                99年度易字第50號
公  訴  人  臺灣臺中地方法院檢察署檢察官
被      告  甲○○
上列被告因妨害自由案件，經檢察官提起公訴（98年度偵字第27633號）
，本院判決如下：
    主       文
甲○○犯恐嚇危害安全罪，累犯，處拘役參拾日，如易科罰金，
以新臺幣壹仟元折算壹日。
    犯 罪 事 實
一、甲○○前於民國95年間因酒醉駕車公共危險案件，經本院以
    95年度中交簡字第301號判決判處有期徒刑6月確定，於95年
    12月15日縮刑期滿執行完畢。其為臺中市中區○○○○○路
    38 號10樓之29住戶，乙○○為臺中市中區○○○○○路38
    號之大樓管理員，2人於民國98年7月21日下午1時許，因細
    故發生爭執，甲○○竟基於恐嚇危害他人生命、身體安全之
    犯意，在臺中市中區○○○○○路38號5樓，對乙○○恫嚇
    稱「我如果不要住這裡，你會被我處理」等語，致乙○○心
    生畏懼而危害於安全。
二、案經乙○○訴請臺中巿警察局第一分局移送臺灣臺中地方法
    院檢察署檢察官偵查起訴。
    理       由
一、按被告以外之人於審判外之陳述，雖不符刑事訴訟法第159
    條之1、159條之2、159條之3、159條之4等規定，而經當事
    人於審判程序同意作為證據，法院審酌該言詞陳述或書面陳
    述作成時之情況，認為適當者，亦得為證據。當事人、代理
    人或辯護人於法院調查證據時，知有第159條第1項不得為證
    據之情形，而未於言詞辯論終結前聲明異議者，視為有前項
    之同意，刑事訴訟法第159條之5定有明文。本件被告、公訴
    人於本院審理時，就下列引為證據之言詞及書面陳述，未就
    其證據能力聲明異議，本院審酌該言詞陳述作成時之情況，
    查無其他不法之情狀，復與本案待證事實具有關聯性，足認
    為得為本案之證據，依刑事訴訟法第159條之5之規定，有證
    據能力，合先說明。
二、上開犯罪事實，業據被告甲○○（下稱被告）於本院審理中
    坦承不諱，並為認罪之答辯（見本院卷宗第20、22頁），並
    經證人即告訴人乙○○證述明確，復有警員林逸峰之職務報
    告、翻拍錄影照片3張、錄影光碟1片等在卷可資佐證，堪信
    被告之自白與事實相符。本件事證明確，被告犯行堪予認定
    。
三、核被告所為，係犯刑法第305條之恐嚇危害安全罪。被告前
    有犯罪事實欄所載之科刑及執行情形，有臺灣高等法院被告
    前案紀錄表在卷可參，其於有期徒刑執行完畢後，5年內故
    意再犯本件有期徒刑以上之罪，為累犯，應依法加重其刑。
    爰審酌被告前有上開不法素行、本件犯罪動機、恐嚇之情節
    、手段、所生危害及其於本院審理中坦承犯行，已知悔悟，
    且當庭向告訴人乙○○道歉，並獲得告訴人乙○○原諒（見
    本院卷宗第20頁）等一切情狀，量處如主文所示之刑，並諭
    知易科罰金之標準。
據上論斷，應依刑事訴訟法第299條第1項前段，刑法第305條、
第47條第1項、第41條第1項，刑法施行法第1條之1，判決如主文
。
本案經檢察官鐘祖聲到庭執行職務。
中    華    民    國    99    年    2    月     2    日
                  刑事第四庭   法  官  鄭永玉
以上正本證明與原本無異。
如不服本判決應於收受送達後10日內向本院提出上訴書狀，並應
敘述具體理由；其未敘述上訴理由者，應於上訴期間屆滿後20日
內向本院補提理由書（均須按他造當事人之人數附繕本）「切勿
逕送上級法院」。
                               書記官  蔡伸蔚
中    華    民    國    99    年    2    月     2    日
附錄論罪科刑法條：
中華民國刑法第305條
（恐嚇危害安全罪）
以加害生命、身體、自由、名譽、財產之事，恐嚇他人致生危害
於安全者，處 2 年以下有期徒刑、拘役或 3 百元以下罰金。

司法院資訊處製作；財團法人民間司法改革基金會備份。
